【裁判字號】    98,簡上,62
【裁判日期】    980619
【裁判案由】    賭博
【裁判全文】
臺灣基隆地方法院刑事判決              98年度簡上字第62號
公  訴  人  臺灣基隆地方法院檢察署檢察官
上  訴  人
即  被  告  乙○○
上列被告因賭博案件，不服本院基隆簡易庭98年度基簡字第122
號，中華民國98年2月10日第一審簡易判決（聲請案號：98年度
速偵字第56號）提起上訴，本院管轄之第二審合議庭判決如下：
    主  文
上訴駁回。
    事實及理由
一、本案經本院審理結果，認第一審判決以被告乙○○係犯刑法
    第268條之意圖營利聚眾賭博罪，而判處被告有期徒刑5月，
    如易科罰金，以新臺幣（下同）1,000元折算1日，其認事用
    法均無違誤，量刑亦屬適當，應予維持，並引用第一審判決
    書記載之事實、證據及理由。
二、上訴人即被告乙○○上訴意旨略以：伊在基隆市○○路75號
    經營小吃店，小吃店僅係供客人喝茶、聊天，席間固有討論
    六合彩、大樂透號碼等話題，然絕無聚眾賭博，伊亦非六合
    彩小組頭，扣案簽注單有些是伊基於好玩而寫的，有些是別
    人寫的，在偵查時係因警員說如果承認可以盡早離開才坦承
    ，那時供述並不實在云云。
三、經查：
(一)本案係警方於民國98年1月17日18時30分許，在基隆市○○
    區○○路75號，被告經營之「華香小吃店」內查獲簽注單、
    開牌資料等節，為被告所不爭執，並有卷附基隆市警察局扣
    押筆錄1份、基隆市警察局扣押物品目錄表1份、扣案之簽注
    單7張、開牌資料1張等資料（附於98年度速偵字第56號卷第
    11至14、16至23頁）在卷可參，此部分之事實應堪認定，合
    先敘明。
(二)本案爭點係被告是否在其小吃店內經營六合彩，或如其所辯
    簽注單僅係寫好玩的？依被告於警詢時供稱：「（員警問：
    這是香港還是臺灣？）香港式的。（員警問：香港式的是要
    對獎何時的？）每週二、四、六由香港彩券公司所開出的六
    合彩6組號碼為對獎依據。（員警問：如何對獎？）如果是
    簽80元，有中2個號碼就可以得獎5,600元，如果中3個號碼
    就可以得獎56,000元，如果沒中下注金額就全數歸我所有。
    （員警問：你何時開始經營六合彩？）是今年98年1月13日
    開始經營六合彩賭博。（員警問：你每期大約接受多少牌支
    ？每支多少賭注？）大約50支左右，每支80元。（員警問：
    你有無將牌支轉給上手組頭？）沒有，都是我整個吃下來與
    客人對賭。（員警問：你一期獲利大約收多少？）每期獲利
    約500至600元左右。（員警問：都在何處收牌？）客人打電
    話給我所經營華香小吃店內下注。」（見同上偵卷第6至8頁
    ）等語綦詳，坦承確有涉犯刑法賭博罪等情，若被告果無意
    圖營利聚眾賭博，當應於警員詢問時據實以告，以期早日獲
    得清白，豈會僅因警員說如果承認可以盡早離開，即率然坦
    承涉犯刑法賭博罪等情，平白甘冒受刑事訴追之風險。再者
    ，被告對於對獎依據、香港六合彩開獎日期、意圖營利聚眾
    賭博之始日、玩法及投注方式、數量等情均知之甚詳，益徵
    被告確有涉犯刑法賭博罪等情，始能對於意圖營利聚眾賭博
    之細節內容為如此詳盡之說明；又依其於檢察官訊問時供稱
    ：伊於98年1月13日開始在基隆市○○路75號小吃店內以每
    支80元，讓人簽二星、三星的香港六合彩號碼，簽中可得二
    星彩金5,600元、三星彩金56,000元，如未簽中者賭金歸伊
    取得，並承認涉嫌賭博罪嫌，希望能夠原諒伊而判輕一點等
    語（見同上偵卷第27頁），亦一致供稱伊有意圖營利聚眾賭
    博，若被告確未涉犯刑法賭博罪等情，當應據實以告並極力
    為自己辯駁，被告卻反其道表示希望能夠原諒伊並從輕量刑
    ，可知被告確有意圖營利聚眾賭博等情。此外，稽之扣案簽
    注單上有記載數字號碼、三星、投注人之暱稱、投注注數等
    情，皆係於下注簽賭時所需之資訊，並未有何顯見係被告基
    於好玩而寫的，是被告前揭辯詞應係卸責之詞，要無可採。
    本件被告犯行明確，被告前開上訴意旨指摘原判決不當，難
    認有理由，應予駁回。
據上論斷，應依刑事訴訟法第455條之1第1項、第3項、第368條、
第373條，判決如主文。
本案經檢察官甲○○到庭執行職務。
中    華    民    國    98    年    6    月    19    日
                  刑事第四庭審判長法  官    齊  潔
                                  法  官    周霙蘭
                                  法  官    何怡穎
以上正本證明與原本無異。
本件判決不得上訴。
中    華    民    國    98    年    6     月    19    日
                                  書記官    王月娥
附件：
臺灣基隆地方法院刑事簡易判決         98年度基簡字第122號
聲  請  人  臺灣基隆地方法院檢察署檢察官
被      告  乙○○  女  50歲(民國○○年○月○○日生)
                    身分證統一編號：Ｚ000000000號
                    住臺北縣金山鄉○○○路70號
上列被告因賭博案件，經檢察官聲請以簡易判決處刑（98年度速
偵字第56號），本院判決如下：
    主  文
乙○○意圖營利，聚眾賭博，處有期徒刑伍月，如易科罰金，以
新台幣壹仟元折算壹日。扣案之簽注單壹拾捌張、開牌資料壹張
均沒收之。
    事實及理由
一、本件除犯罪事實部分更正「扣得其經營簽賭之簽單18張、開
    牌資料1 張」外，犯罪事實及證據均引用檢察官聲請簡易判
    決處刑書之記載，。
二、論罪科刑部分
(一)核被告乙○○所為，係犯刑法第266條第1項前段之普通賭博
    罪及第268條之意圖營利供給賭博場所及聚眾賭博罪，其於
    每次開獎前所為之供給場所、聚眾賭博及對賭等舉動，均係
    為達開獎營利之目的，故應視為同一犯罪行為之接續，屬於
    接續犯，而被告以一行為同時觸犯上開數罪名，為想像競合
    犯，應從一重依意圖營利聚眾賭博罪論處。
(二)爰審酌被告不思循正當管道獲取財物，經營六合彩簽賭站牟
    利，助長賭博之不良風氣，嚴重影響社會秩序與善良風俗，
    及犯後矢口否認等一切情狀，量處如主文所示之刑，並諭知
    易科罰金之折算標準。
(三)扣案之簽單18張、開牌資料1張，均為被告所有供犯罪所用
    之物，業據被告供承在卷，爰依刑法第38條第1項第2款及第
    3項之規定宣告沒收。
據上論斷，應依刑事訴訟法第449條第1項前段、第454條第2項、
第450條第1項，刑法第266條第1項前段、第268條、第55條前段
、第41條第1項前段、第38條第1項第2款，刑法施行法第1條之1
，逕以簡易判決處刑如主文。
如不服本判決，得於判決送達之日起10日內，向本院提出上訴。
中    華    民    國    98    年    2     月    10    日
                  基隆簡易庭法    官  林淑鳳
以上正本證明與原本無異。
如不服本判決，應於判決送達後10日內，向本院提出上訴書狀，
上訴於本院合議庭，並按他造當事人之人數附具繕本。
中    華    民    國    98    年    2     月    10    日
                            書 記 官  蕭利峰
附件
臺灣基隆地方法院檢察署檢察官聲請簡易判決處刑書
                                      98年度速偵字第56號
    被  告      乙○○  女50歲(民國○○年○月○○日生)
                        身分證：Ｚ000000000號
                        住台北縣金山鄉○○○路70號
上列被告因賭博案件，業經偵查終結，認為宜聲請聲請以簡易判
決處刑，茲將犯罪事實及證據並所犯法條敘述如下：
            犯罪事實
一、乙○○意圖營利，自民國98年1月13日起，在基隆市○○路
    75號其經營之小吃店之公眾得出入場所，聚集不特定人簽賭
    ，核對香港六合彩號碼，賭法為二星、三星，賭客簽賭每支
    新台幣（下同）80元，簽中可得二星彩金5600元，三星彩金
    56000元，未簽中者賭金歸乙○○所有，乙○○以其中獎機
    率之優勢營利。嗣於同年月17日在上址為警查獲，並扣得其
    經營簽賭之簽單7張、開牌資料1張。
二、案經基隆市警察局報告偵辦。
            證據並所犯法條
一、證據：被告警詢及偵查中自白、扣案上揭物品。
二、所犯法條：刑法第268條賭博罪嫌。
三、依刑事訴訟法第451條第1項聲請逕以簡易判決處刑。
    此致
臺灣基隆地方法院基隆簡易庭
中    華    民    國    98    年    1     月    20    日
                              檢察官  張  長  樹
本件正本證明與原本無異
中    華    民    國    98    年    2     月    3     日
                              書記官  邱  國  雄
附錄所犯法條：
刑法第268條
意圖營利，供給賭博場所或聚眾賭博者，處3年以下有期徒刑，
得併科3千元以下罰金。
附記事項：本件係依刑事訴訟法簡易程序辦理，法院簡易庭得不
傳喚被告、輔佐人、告訴人、告發人等出庭即以簡易判決處刑；
被告、被害人、告訴人等對告訴乃論案件如已達成民事和解而要
撤回告訴或對非告訴乃論案件認有受傳喚到庭陳述意見之必要時
，請即另以書狀向簡易法庭陳述或請求傳訊。


司法院資訊處製作；財團法人民間司法改革基金會備份。
